臺灣高等法院民事裁定
111年度抗字第148號
抗  告  人  王碧俠  
上列抗告人因與相對人忠孝新城公寓大廈委員等間確認區分所有
權人會議無效事件，對於中華民國110年12月6日臺灣臺北地方法
院110年度補字第2426號裁定提起抗告，本院裁定如下：
    主      文
抗告駁回。
抗告費用由抗告人負擔。 
    理      由
一、抗告意旨略以：
　　本件訴訟係請求確認忠孝新城公寓大廈（下稱系爭社區）第
    25屆區分所有權人會議無效，非財產權訴訟，應為公寓大廈
    管理條例會議程序訴訟，請以非財產權訴訟課徵裁判費。爰
    提起本件抗告，請求廢棄原裁定。
二、按訴訟標的之價額，由法院核定。核定訴訟標的之價額，以
    起訴時之交易價額為準；無交易價額者，以原告就訴訟標的
    所有之利益為準。又訴訟標的之價額不能核定者，以第466
    條所定不得上訴第三審之最高利益額數加10分之1定之，民
    事訴訟法第77條之1第1項、第2項、第77條之12分別定有明
    文。次按對於財產權訴訟之第二審判決，如因上訴所得受之
    利益，不逾新臺幣（下同）100萬元者，不得上訴。前二項
    所定數額，司法院得因情勢需要，以命令減至50萬元，或增
    至150萬元，民事訴訟法第466條第1項、第3項亦有明文。前
    開上訴第三審利益數額，業經司法院以民國91年1月29日（9
    1）院台廳民一字第03075號函提高為150萬元。是以因財產
    權涉訟，訴訟標的價額不能核定者，應核定為165萬元。　
三、經查：
　　抗告人於原法院起訴請求確認系爭社區110年8月10日第25屆
    之區分所有權人會議（下稱系爭區權人會議）無效，有抗告
    人所提民事起訴狀在卷可稽（見原法院110年度店司調字第5
    94號卷第5至7頁）。其主張係以系爭社區管理委員會係一不
    法組織，系爭區權人會議所為決議應屬無效，爰請求確認會
    議無效等語，是核其主張均非屬身分或親屬關係，為因財產
    權涉訟，應屬財產權訴訟，抗告人所為主張，自屬無據。又
    抗告人就本件訴訟勝訴所得受之利益，在客觀上不能以金錢
    核定其價值，故認本件訴訟標的價額為不能核定，依上開規
    定及說明，本件訴訟標的價額應核定為165萬元。則原裁定
    所為核定，於法並無違誤。抗告意旨指摘原裁定不當，求為
    廢棄，為無理由，應予駁回。
四、據上論結，本件抗告為無理由，爰裁定如主文。
中　　華　　民　　國　　111 　年　　2 　　月　　14　　日
                  民事第十七庭
                      審判長法  官  黃雯惠
                            法  官  趙伯雄
                            法  官  華奕超
正本係照原本作成。
本裁定除以適用法規顯有錯誤為理由外，不得再抗告。如提起再
抗告，應於收受送達後10日內委任律師為代理人向本院提出再抗
告狀。並繳納再抗告費新臺幣１千元。
中　　華　　民　　國　　111 　年　　2 　　月　　15　　日

  　　　　　　　　　　　　　書記官  簡素惠